Minutes et répertoires du notaire Jean-Baptiste Gervais FOURNIER, 28 juin 1804 - 2 avril 1827 (étude XXXIX)
Archives nationales
Minutes et répertoires du notaire Jean-Baptiste Gervais FOURNIER (étude XXXIX)
28 juin 1804 - 2 avril 1827
MC/ET/XXXIX/684 - MC/ET/XXXIX/761, MC/RE/XXXIX/9 - MC/RE/XXXIX/12
Etude XXXIX; Fournier, Jean-Baptiste Gervais
Archives nationales de France
Minutes et répertoires: la loi 2008-696 du 15 juillet 2008 relative aux archives a fixé à 75 ans à compter de la date de l'acte, ou à 25 ans à compter de la date du décès de l'intéressé si ce délai est plus bref, le délai de communication des minutes et répertoires des notaires; ce délai est porté à 100 ans à compter de la date de l'acte si le document se rapporte à un mineur (code du Patrimoine, articles L213-2, 4e d et 5e).
Autres documents de l'étude (dossiers de clients, comptabilité...): s'agissant d'archives privées, ces documents sont communicables selon les modalités fixées par le déposant ou le donateur.
Certains documents ne sont pas accessibles en raison de leur mauvais état de conservation.
Versement
Accès aux instruments de recherche de tous les notaires de l’étude XXXIX
Archives de l'étude XXXIX
- Minutes de Jean-Baptiste Gervais FOURNIER, 22 mars 1804 - mars 1827; MC/ET/XXXIX/684 - MC/ET/XXXIX/761
  - Minutes. an XII, germinal - an XII, fructidor, germinal an XII (22 mars 1804) - fructidor an XII (21 septembre 1804); MC/ET/XXXIX/684
    Informations complémentaires:
    1804, 22 mars à 27 juin (An XII, germinal à 8 messidor): actes passés par-devant Guillaume Le Sourd-Beauregard.
    1804, 28 juin à 21 septembre (An XII, 9 messidor à fructidor): actes passés par-devant Jean-Baptiste-Gervais Fournier.
    Informations concernant le classement:
    Le niveau inférieur de description, quand il existe, correspond aux minutes d'actes. Toutes les minutes ne sont pas forcément décrites une à une. Les descriptions de ces minutes sont plus ou moins détaillées.
  - Minutes. an XIII, vendémiaire - an XIII, pluviose, vendémiaire an XIII (23 septembre 1804) - pluviose an XIII (19 février 1805); MC/ET/XXXIX/685
  - Minutes. an XIII, ventôse - an XIII, prairial, ventôse an XIII (20 février 1805) - prairial an XIII (19 juin 1805); MC/ET/XXXIX/686
  - Minutes. an XIII, messidor - an XIII, fructidor, messidor an XIII (20 juin 1805) - fructidor an XIII (21 septembre 1805); MC/ET/XXXIX/687
    - DAUBIGNY (Gilles) maître pourpointier + 20 avril § Inv. après décès de Gilles DAUBIGNY à la requête de Nicole LE JEUNE, son ép. Tutrice de ses 2 enfants demeurant rue des Lombards paroisse Saint-Ja. de la Boucherie, 16 mai 1635; MC/ET/XXXIX/687
      Origine de l'information:
      Fichier dit 'général' XVIIe-XVIIIe siècles, par le personnel du Minutier, 1954-1999 ( fichier papier entièrement dématérialisé; voir contexte dans le Plan d’orientation général - Notaires de Paris, guides thématiques du Minutier).
      Date de révision: 2011-2012
      Date de création de la notice: 2010
      inventaire; Daubigny, Gilles
  - Minutes. an XIV, vendémiaire - an XIV, nivôse, vendémiaire an XIV (23 septembre 1805) - 10 nivôse an XIV (1805); MC/ET/XXXIX/688
  - Minutes. 1806, janvier - 1806, mars, janvier 1806 - mars 1806; MC/ET/XXXIX/689
  - Minutes. 1806, avril - 1806, juillet, avril 1806 - juillet 1806; MC/ET/XXXIX/690
  - Minutes. 1806, août - 1806, décembre, août 1806 - décembre 1806; MC/ET/XXXIX/691
  - Minutes. 1807, janvier - 1807, février, janvier 1807 - février 1807; MC/ET/XXXIX/692
  - Minutes. 1807, mars - 1807, mai, mars 1807 - mai 1807; MC/ET/XXXIX/693
  - Minutes. 1807, juin - 1807, septembre, juin 1807 - septembre 1807; MC/ET/XXXIX/694
  - Minutes. 1807, octobre - 1807, décembre, octobre 1807 - décembre 1807; MC/ET/XXXIX/695
  - Minutes. 1808, janvier - 1808, mars, janvier 1808 - mars 1808; MC/ET/XXXIX/696
  - Minutes. 1808, avril - 1808, juin, avril 1808 - juin 1808; MC/ET/XXXIX/697
  - Minutes. 1808, juillet - 1808, septembre, juillet 1808 - septembre 1808; MC/ET/XXXIX/698
  - Minutes. 1808, octobre - 1808, décembre, octobre 1808 - décembre 1808; MC/ET/XXXIX/699
  - Minutes. 1809, janvier - 1809, juin, janvier 1809 - juin 1809; MC/ET/XXXIX/700
  - Minutes. 1809, juillet - 1809, décembre, juillet 1809 - décembre 1809; MC/ET/XXXIX/701
  - Minutes. 1810, janvier - 1810, avril, janvier 1810 - avril 1810; MC/ET/XXXIX/702
  - Minutes. 1810, mai - 1810, juin, mai 1810 - juin 1810; MC/ET/XXXIX/703
  - Minutes. 1810, juillet - 1810, septembre, juillet 1810 - septembre 1810; MC/ET/XXXIX/704
  - Minutes. 1810, octobre - 1810, décembre, octobre 1810 - décembre 1810; MC/ET/XXXIX/705
  - Minutes. 1811, janvier - 1811, février, janvier 1811 - février 1811; MC/ET/XXXIX/706
    - Schenck (Jacques Antoine), mercier (apprenti) § Apprentissage de mercier chez François Mercier, 9 décembre 1750; MC/ET/XXXIX/706
      Artisans XVIIIe siècle, par M. Rambaud et C. Grodecki, 1956-1977 ( fichier papier entièrement dématérialisé; voir contexte dans le Plan d’orientation général - Notaires de Paris, guides thématiques du Minutier).
      contrat d'apprentissage; Schenck, Jacques Antoine; Mercier, François
  - Minutes. 1811, mars - 1811, mai, mars 1811 - mai 1811; MC/ET/XXXIX/707
  - Minutes. 1811, juin - 1811, septembre, juin 1811 - septembre 1811; MC/ET/XXXIX/708
  - Minutes. 1811, janvier - 1811, décembre, janvier 1811 - décembre 1811; MC/ET/XXXIX/709
  - Minutes. 1812, janvier - 1812, février, janvier 1812 - février 1812; MC/ET/XXXIX/710
  - Minutes. 1812, mars - 1812, juillet, mars 1812 - juillet 1812; MC/ET/XXXIX/711
  - Minutes. 1812, août - 1812, décembre, août 1812 - décembre 1812; MC/ET/XXXIX/712
  - Minutes. 1813, janvier - 1813, mars, janvier 1813 - mars 1813; MC/ET/XXXIX/713
  - Minutes. 1813, avril - 1813, juin, avril 1813 - juin 1813; MC/ET/XXXIX/714
  - Minutes. 1813, juillet - 1813, août, juillet 1813 - août 1813; MC/ET/XXXIX/715
  - Minutes. 1813, septembre - 1813, décembre, septembre 1813 - décembre 1813; MC/ET/XXXIX/716
  - Minutes. 1814, janvier - 1814, juillet, janvier 1814 - juillet 1814; MC/ET/XXXIX/717
  - Minutes. 1814, août - 1815, août, août 1814 - août 1815; MC/ET/XXXIX/718
  - Minutes. 1815, février - 1815, avril, février 1815 - avril 1815; MC/ET/XXXIX/719
  - Minutes. 1815, mai - 1815, septembre, mai 1815 - septembre 1815; MC/ET/XXXIX/720
  - Minutes. 1815, octobre - 1815, décembre, octobre 1815 - décembre 1815; MC/ET/XXXIX/721
  - Minutes. 1816, janvier - 1816, mars, janvier 1816 - mars 1816; MC/ET/XXXIX/722
  - Minutes. 1816, avril - 1816, juin, avril 1816 - juin 1816; MC/ET/XXXIX/723
  - Minutes. 1816, juillet - 1816, septembre, juillet 1816 - septembre 1816; MC/ET/XXXIX/724
  - Minutes. 1816, octobre - 1816, décembre, octobre 1816 - décembre 1816; MC/ET/XXXIX/725
  - Minutes. 1817, janvier - 1817, février, janvier 1817 - février 1817; MC/ET/XXXIX/726
  - Minutes. 1817, mars - 1817, juin, mars 1817 - juin 1817; MC/ET/XXXIX/727
  - Minutes. 1817, juillet - 1817, septembre, juillet 1817 - septembre 1817; MC/ET/XXXIX/728
  - Minutes. 1817, octobre - 1817, décembre, octobre 1817 - décembre 1817; MC/ET/XXXIX/729
  - Minutes. 1818, janvier - 1818, avril, janvier 1818 - avril 1818; MC/ET/XXXIX/730
  - Minutes. 1818, mai - 1818, juillet, mai 1818 - juillet 1818; MC/ET/XXXIX/731
  - Minutes. 1818, août - 1818, septembre, août 1818 - septembre 1818; MC/ET/XXXIX/732
  - Minutes. 1818, octobre - 1818, décembre, octobre 1818 - décembre 1818; MC/ET/XXXIX/733
  - Minutes. 1819, janvier - 1819, mars, janvier 1819 - mars 1819; MC/ET/XXXIX/734
  - Minutes. 1819, avril - 1819, mai, avril 1819 - mai 1819; MC/ET/XXXIX/735
  - Minutes. 1819, juin - 1819, août, juin 1819 - août 1819; MC/ET/XXXIX/736
  - Minutes. 1819, septembre - 1819, décembre, septembre 1819 - décembre 1819; MC/ET/XXXIX/737
  - Minutes. 1820, janvier - 1820, avril, janvier 1820 - avril 1820; MC/ET/XXXIX/738
  - Minutes. 1820, mai - 1820, août, mai 1820 - août 1820; MC/ET/XXXIX/739
  - Minutes. 1820, septembre - 1820, décembre, septembre 1820 - décembre 1820; MC/ET/XXXIX/740
  - Minutes. 1821, janvier - 1821, mars, janvier 1821 - mars 1821; MC/ET/XXXIX/741
  - Minutes. 1821, avril - 1821, juin, avril 1821 - juin 1821; MC/ET/XXXIX/742
  - Minutes. 1821, juillet - 1821, septembre, juillet 1821 - septembre 1821; MC/ET/XXXIX/743
  - Minutes. 1821, octobre - 1821, décembre, octobre 1821 - décembre 1821; MC/ET/XXXIX/744
  - Minutes. 1822, janvier - 1822, mai, janvier 1822 - mai 1822; MC/ET/XXXIX/745
    - PEINTURE (marché) § Marché par lequel Robert PETIT C/on/ peintre rue neuve Saint-Laurent promet à François NEPVEU marchand de vins de faire les ouvrages de peinture en une maison rue Saint-Denis du coté du cloître Ste Opportune moy. 27 l., 14 janvier 1643; MC/ET/XXXIX/745; fol. 14
      Artisans XVIIe, par M. Jurgens, M.A. Fleury, R. Gourmelon et le personnel du Minutier central, 1954-1996 (fichier papier entièrement dématérialisé; voir contexte dans le Plan d’orientation général - Notaires de Paris, guides thématiques du Minutier).
      marché; Petit, Robert; peintre
    - MENUISERIE Marché § Jean COLLIN maître menuisier rue Quincampoix paroisse Saint-Nicolas-des-Champs promet à la communauté des muids pelletiers de faire un tabernacle de bois de chêne pour le maître autel du choeur ds BILLETTES, semblable à celui du maître autel de l'église de l'Oratoire du faubourg Saint-Jacques conformément au dessein fait par led. COLLIN moi. 450 lts, 7 mars 1643; MC/ET/XXXIX/745; fol. 66
      marché; Collin, Jean; menuisier
    - ST DENIS (rue) au singe d'or § Contrat d'échange d'une maison rue Saint-DENIS contre des rentes, 9 mars 1643; MC/ET/XXXIX/745; fol. 69
      échange; St Denis, rue
    - DECHARGEURS (rue des) § Bail 3 ans maison rue des DECHARGEURS moy. 1200 l. par an, 13 mars 1643; MC/ET/XXXIX/745; fol. 81
      bail; Dechargeurs, rue des
  - Minutes. 1822, juin - 1822, août, juin 1822 - août 1822; MC/ET/XXXIX/746
  - Minutes. 1822, septembre - 1822, décembre, septembre 1822 - décembre 1822; MC/ET/XXXIX/747
    - Inventaire après décès de Marin Cercou., 18 octobre 1822; MC/ET/XXXIX/747
      Attention: l'original de l'acte est manquant.
      La minute est en déficit dans la liasse.
      Mention dans le répertoire du notaire coté:
      MC/RE/XXXIX/11
      Date de révision: 2014
      Date de création de la notice: 2014
  - Minutes. 1823, janvier - 1823, avril, janvier 1823 - avril 1823; MC/ET/XXXIX/748
  - Minutes. 1823, mai - 1823, août, mai 1823 - août 1823; MC/ET/XXXIX/749
  - Minutes. 1823, septembre - 1823, décembre, septembre 1823 - décembre 1823; MC/ET/XXXIX/750
  - Minutes. 1824, janvier - 1824, mars, janvier 1824 - mars 1824; MC/ET/XXXIX/751
  - Minutes. 1824, avril - 1824, juin, avril 1824 - juin 1824; MC/ET/XXXIX/752
  - Minutes. 1824, juillet - 1824, septembre, juillet 1824 - septembre 1824; MC/ET/XXXIX/753
  - Minutes. 1824, octobre - 1824, décembre, octobre 1824 - décembre 1824; MC/ET/XXXIX/754
  - Minutes. 1825, janvier - 1825, avril, janvier 1825 - avril 1825; MC/ET/XXXIX/755
  - Minutes. 1825, mai - 1825, septembre, mai 1825 - septembre 1825; MC/ET/XXXIX/756
  - Minutes. 1825, octobre - 1825, décembre, octobre 1825 - décembre 1825; MC/ET/XXXIX/757
  - Minutes. 1826, janvier - 1826, avril, janvier 1826 - avril 1826; MC/ET/XXXIX/758
  - Minutes. 1826, mai - 1826, août, mai 1826 - août 1826; MC/ET/XXXIX/759
  - Minutes. 1826, septembre - 1826, décembre, septembre 1826 - décembre 1826; MC/ET/XXXIX/760
  - Minutes. 1827, janvier - 1827, mars, janvier 1827 - mars 1827; MC/ET/XXXIX/761
- Répertoire(s) de Jean-Baptiste Gervais FOURNIER, 1er mars 1793 - 9 novembre 1827; MC/RE/XXXIX/9 - MC/RE/XXXIX/12
  - Répertoire. 1793, 1er mars - an XII, jour complémentaire, 1er mars 1793 - 3 jour complémentaire an XII (20 septembre 1804); MC/RE/XXXIX/9
    Répertoire des notaires Thomas Gibert (1er mars-12 octobre 1793), Guillaume Lesourd-Beauregard (27 thermidor an II-8 messidor an XII (13 août 1794-27 juin 1804), Jean-Baptiste Gervais Fournier (8 messidor-3ème jour complémentaire an XII (27 juin-20 septembre 1804)).
    Répertoire chronologique de Thomas Gibert: brevets (1er mars-12 octobre 1793).
    Répertoire chronologique de Guillaume Lesourd-Beauregard (27 thermidor an II-8 messidor an XII (13 août 1794-27 juin 1804).
    Répertoire chronologique de Jean-Baptiste Gervais Fournier (8 messidor-3ème jour complémentaire an XII (27 juin-20 septembre 1804)).
    Informations concernant le classement et la cotation:
    Le niveau inférieur de description, quand il existe, correspond aux mentions d'actes contenues dans le répertoire. Parmi celles-ci, certaines peuvent y être décrites, de manière plus ou moins détaillée. Pour consulter l'acte proprement dit, il convient de rechercher la cote au niveau des articles (registre ou liasse) des minutes du notaire (cote de type 'MC/ET').
  - Répertoire. an XII, messidor - 1815, 28 janvier, 8 messidor an XII (27 juin 1804) - 28 janvier 1815; MC/RE/XXXIX/10
    - Inventaire après décès: Godfroy, Pierre., 27 août 1804
      MC/RE/XXXIX/10
      Informations concernant le classement et la cotation du document:
      Attention: la cote de répertoire (de type 'MC/RE') ne permet pas de consulter la minute de l'acte. ll convient de rechercher la cote de la minute (de type 'MC/ET') au niveau des articles (registre ou liasse) de minutes du notaire.
      L'accès aux images numérisées des pages du répertoire se fait au niveau de description supérieur (' Répertoire du notaire '), rubrique ' Consulter les archives numérisées associées'.
      Base Miriad 2 des inventaires après décès, 1801-1850, par Thierry Boudignon, avec le concours de Marie-France Nivet et du personnel du Minutier central, 1995-2012 (base de données migrée: voir contexte dans le Plan d’orientation général - Notaires de Paris, guides thématiques du Minutier).
      Date de révision: 2011
      Date de création de la notice: 2004
      inventaire après décès; Godfroy, Pierre
    - Inventaire après décès: Poimule, Marguerite-Félicité; Boicervoise, Nicolas (veuve)., 9 novembre 1804
      inventaire après décès; Poimule, Marguerite-Félicité; Boicervoise, Nicolas
    - Inventaire après décès: Doucet, Jacques-Marie., 12 novembre 1804
      inventaire après décès; Doucet, Jacques-Marie
    - Inventaire après décès: Dangereux, Jeanne-Marie., 25 janvier 1805
      inventaire après décès; Dangereux, Jeanne-Marie
    - Inventaire après absence. Roucher Daubanel, -Pierre. Sous-chef au ministère de la police générale. Union (quai de l'), n° 19, île de la Fraternité, 29 mars 1805
      inventaire; Union (quai de l'); Roucher Daubanel, -Pierre
    - Inventaire après décès: Delamare, Jean-François. Faubourg-Saint-Martin (rue du), n° 75; Guadeloupe, 29 avril 1805
      Dépôt de l'acte de décès de Jean François Delamare par Marie Jeanne Zagard veuve de Henri Delamare, rue Saint-Martin, n° 75, le 13 fructidor an XI [31 août 1803], RE/XLI/13
      inventaire après décès; Guadeloupe (département); Faubourg-Saint-Martin (rue du); Delamare, Jean-François
    - Inventaire après décès: Brouillet, François. Potier d'étain (marchand). Aubry le Boucher (rue), n° 61, 5 juin 1805
      inventaire après décès; Aubry-le-Boucher (rue); Brouillet, François; potier
    - Inventaire après décès: Roucher Daubanel, -Pierre. Sous-chef au bureau criminel du ministère de la Justice; receveur des gabelles (ancien). Union (quai de l'), n° 19, 29 juin 1805
      inventaire après décès; Union (quai de l'); Roucher Daubanel, -Pierre; percepteur; fonctionnaire
    - Inventaire après décès: Lebeau, Marie-Marguerite; Lebeau, Jacques (épouse); Gagniotte Sébastien (veuve). Employé; teinturier. Saint-Denis (rue), n° 21, 3 juillet 1805
      inventaire après décès; Saint-Denis (rue); Lebeau, Marie-Marguerite; Lebeau, Jacques; Gagniotte Sébastien; teinturier blanchisseur
    - Inventaire après décès: Bonnard, Jacques. Boulanger (marchand). Geoffroy-l'Asnier (rue), n° 41, 6 août 1805
      inventaire après décès; Geoffroy-l'Asnier (rue); Bonnard, Jacques; boulanger
    - Inventaire après décès: Marie, Jean-Antoine. Paumier (maître). Grève (quai de la), n° 76, 22 août 1805
      inventaire après décès; Grève (quai de la); Marie, Jean-Antoine; paumier
    - Inventaire après décès: Delaplanche, Jeanne-Charlotte; Fossy, François-Joseph (épouse). Chef de bureau à l'administration de l'enregistrement et des domaines. Droits-de-l'Homme (rue des), n° 60 et 33, 29 août 1805
      inventaire après décès; Droits-de-l'Homme (rue des); Delaplanche, Jeanne-Charlotte; Fossy, François-Joseph
    - Inventaire après décès: Fossy, Marie-Pierrette. Droits-de-l'Homme (rue des), n° 60 et 33, 29 août 1805
      inventaire après décès; Droits-de-l'Homme (rue des); Fossy, Marie-Pierrette
    - Inventaire après décès: Dubois, Anne-Claude; Faucheur, Nicolas (épouse). Propriétaire. Bretagne (rue de), n° 17, 1er octobre 1805
      inventaire après décès; Bretagne (rue de); Dubois, Anne-Claude; Faucheur, Nicolas
    - Inventaire après décès: Prevot, Marie-Madeleine-Geneviève; Marguery, Claude (épouse). Jardinier. Roquette (rue de la), n° 103, 5 octobre 1805
      inventaire après décès; Roquette (rue de la); Prevot, Marie-Madeleine-Geneviève; Marguery, Claude; jardinier
    - Inventaire après décès: Prévost, Pierre. Jardinier. Roquette (rue de la), n° 103, 9 octobre 1805
      inventaire après décès; Roquette (rue de la); Prévost, Pierre; jardinier
    - Inventaire après décès: Poncelet, François-Frédéric. Officier au service de Hollande. Mail (rue du), n° 20, 9 novembre 1805
      inventaire après décès; Mail (rue du); Poncelet, François-Frédéric
    - Inventaire après décès: Sejourne, Félicité-Simone; Nepveu, Alexis (épouse). Épicier (marchand). Marmousets (rue des), n° 1, 3 décembre 1805
      inventaire après décès; Marmousets (rue des); Sejourne, Félicité-Simone; Nepveu, Alexis; commerçant
    - Inventaire après décès: Lefebvre, Barbe; Dudoit, Denis (épouse). Employé des illuminations de Paris. Thorigny (rue de), n° 10, 14 décembre 1805
      inventaire après décès; Thorigny (rue de); Lefebvre, Barbe; Dudoit, Denis
    - Inventaire après décès: Jacques, Marie-Anne; Beauguet, Pierre (épouse); Bellargeau, François (veuve). Employé à la distibution des tabacs. Sainte-Avoie (rue), n° 13, 30 décembre 1805
      inventaire après décès; Sainte-Avoie (rue); Jacques, Marie-Anne; Beauguet, Pierre; Bellargeau, François
    - Inventaire après décès: Gerard, Edme-Jean-Louis. Employé au ministère des finances. Vaugirard, 13 janvier 1806
      inventaire après décès; Vaugirard (ancienne commune); Gerard, Edme-Jean-Louis; fonctionnaire
    - Inventaire après décès: Grimaux, Anne; Blacour, Nicolas (épouse). Charcutier. Temple (rue du), n° 91, 6 février 1806
      inventaire après décès; Temple (rue du); Grimaux, Anne; Blacour, Nicolas; charcutier
    - Inventaire après décès: Couet, Geneviève; Garnier, Jean-François (épouse). Receveur des rentes. Tixeranderie (rue de la), n° 9, 10 février 1806
      inventaire après décès; Tixeranderie (rue de la); Couet, Geneviève; Garnier, Jean-François; percepteur
    - Inventaire après décès: Corby, Marie-Florence; Poullain, Noël-Sébastien (épouse)., 24 avril 1806
      inventaire après décès; Corby, Marie-Florence; Poullain, Noël-Sébastien
    - Inventaire après décès: Bourgoing, Françoise; Daix, Eloy (épouse)., 30 juin 1806
      inventaire après décès; Bourgoing, Françoise; Daix, Eloy
    - Inventaire après décès: Jubard, Françoise-Perrette; Ferry, Jean-Baptiste (veuve). Quincampoix (rue), n° 87, 11 novembre 1806
      inventaire après décès; Quincampoix (rue); Jubard, Françoise-Perrette; Ferry, Jean-Baptiste
    - Inventaire après décès: Lebrun, Jean-François. Laveur de cendres (ouvrier). Tixeranderie (rue de la), n° 63, 17 novembre 1806
      inventaire après décès; Tixeranderie (rue de la); Lebrun, Jean-François
    - Inventaire après décès: Gaspard, Jean-Louis. Chaudronnier (maître). Verrerie (rue de la), n° 29, 9 décembre 1806
      inventaire après décès; Verrerie (rue de la); Gaspard, Jean-Louis; forgeron
    - Inventaire après décès: Duhamel, Geneviève; Gerard, Charles-Antoine (veuve). Ciseleur. Vieille-du-Temple (rue), n° 138, 19 décembre 1806
      inventaire après décès; Vieille-du-Temple (rue); Duhamel, Geneviève; Gerard, Charles-Antoine; décorateur
    - Inventaire après décès: Chaufeteau, Catherine-Clotilde; Defais, François-Julien (épouse). Plombier (garçon). Faubourg-Saint-Martin (rue du), n° 203, 17 février 1807
      inventaire après décès; Faubourg-Saint-Martin (rue du); Chaufeteau, Catherine-Clotilde; Defais, François-Julien; plombier
    - Inventaire après décès: Duval, Jean-Baptiste. Temple (rue du), n° 91, 26 février 1807
      inventaire après décès; Temple (rue du); Duval, Jean-Baptiste
    - Inventaire après décès: Hure, Pierre-Robert. Bout-du-Monde (rue du), n° 43, 3 mars 1807
      inventaire après décès; Bout-du-Monde (rue du); Hure, Pierre-Robert
    - Inventaire après décès: Curey, Pierre. Saint-Martin (rue), n° 91, 4 mars 1807
      inventaire après décès; Saint-Martin (rue); Curey, Pierre
    - Inventaire après décès: Priston, Jeanne-Agnès; Brunie, Bertrand (épouse). Four-Saint-Honoré (rue du), n° 15, 18 mars 1807
      inventaire après décès; Four-Saint-Honoré (rue du); Priston, Jeanne-Agnès; Brunie, Bertrand
    - Inventaire après décès: Grossin, Louis. Thérèse (rue), n° 9, 18 mars 1807
      inventaire après décès; Thérèse (rue); Grossin, Louis
    - Inventaire après décès: Poutas, Marie-Françoise; Desormeaux, Dieudonné-Isaac (épouse)., 2 mai 1807
      inventaire après décès; Poutas, Marie-Françoise; Desormeaux, Dieudonné-Isaac
    - Inventaire après décès: Badier, Philippe. Maures (rue des), n° 78, 9 juillet 1807
      inventaire après décès; Morts (rue des); Badier, Philippe
    - Inventaire après décès: Lucas, Geneviève; Bellanger, Denis (épouse). Cordonnier. Geoffroy-l'Angevin (rue), 27 août 1807
      inventaire après décès; Geoffroy-l'Angevin (rue); Lucas, Geneviève; Bellanger, Denis; cordonnier
    - Inventaire après décès: Chatenay, Marie-Geneviève; Leflet, Jean-François (veuve). Vitry-sur-Seine (Val-de-Marne), rue Petite-Fontaine, 22 octobre 1807
      inventaire après décès; Vitry-sur-Seine (Val-de-Marne); Chatenay, Marie-Geneviève; Leflet, Jean-François
    - Inventaire après décès: Legrand, Jeanne-Julie; Sauvageot, Edme (épouse divorcée). Négociant. Vitry-sur-Seine, rue du Soult, 29 octobre 1807
      inventaire après décès; Vitry-sur-Seine (Val-de-Marne); Legrand, Jeanne-Julie; Sauvageot, Edme; négociant
    - Inventaire après décès: Rellier, Jacques-Etienne. Crieur aux Ventes. Saint-Denis (rue), hôtel la Cour Batave, 20 novembre 1807
      inventaire après décès; Batave (cour); Rellier, Jacques Etienne; auxiliaire de justice
    - Inventaire après décès: Limouzin, Marie-Jacqueline; Curey, Pierre (veuve). Saint-Martin (rue), n° 291, 26 décembre 1807
      inventaire après décès; Saint-Martin (rue); Limouzin, Marie-Jacqueline; Curey, Pierre
    - Inventaire après décès: Bourgeois, Jean-Nicolas. Cordonnier. Tonnellerie (rue de la), n° 14, 19 janvier 1808
      inventaire après décès; Tonnellerie (rue de la); Bourgeois, Jean-Nicolas; cordonnier
    - Inventaire après décès: Grenier, Anne-Sophie; Humbert, Pierre (épouse). Fer (marchand patenté de). Saint-Antoine (rue), n° 32, 21 janvier 1808
      inventaire après décès; Saint-Antoine (rue); Grenier, Anne-Sophie; Humbert, Pierre; commerçant
    - Inventaire après décès: Leaute, Hugues-Philibert. Vins (marchand de). Gravilliers (rue des), n° 45, 25 janvier 1808
      inventaire après décès; Gravilliers (rue des); Leaute, Hugues-Philibert; commerçant
    - Inventaire après interdiction. Lousteau, Pierre. Banquier; négociant. Pavée-Saint-André (rue), n° 16, 15 mars 1808
      inventaire; Pavée-Saint-André (rue); Lousteau, Pierre; banquier; négociant
    - Inventaire après décès: Martin, Gabriel-Dieudonné. Cordonnier. Palais du Tribunat, Bons-Enfants (rue des), 22 mars 1808